臺灣高等法院民事裁定
111年度抗字第496號
抗  告  人  周國華  
上列抗告人因與相對人蔡致仁間拆屋還地等事件，對於中華民國
110年12月29日臺灣士林地方法院109年度訴字第3號所為裁定提
起抗告，本院裁定如下： 
    主  文
抗告駁回。
抗告費用由抗告人負擔。
    理  由
一、按向第二審上訴，應依民事訴訟法第77條之16第1項前段之
    規定徵收裁判費，此為上訴必須具備之程式，當事人提起第
    二審上訴，若未依上開規定繳納裁判費者，原第一審法院應
    定期間命其補正，如不於期間內補正，應以裁定駁回之，此
    觀民事訴訟法第442條第2項規定即明。次按民事訴訟法第77
    條之1第4項規定，法院就訴訟標的價額之核定，得為抗告。
    而同法第491條第1項規定，抗告，除別有規定外，無停止執
    行之效力。是當事人就法院所為訴訟標的價額之核定提起抗
    告，並不影響原命補繳裁判費期間之進行，如其逾期未補繳
    裁判費，法院自得以裁定駁回其上訴（最高法院106年度台
    抗字第713號裁定參照）。
二、經查，抗告人對於原法院109年度訴字第3號第一審判決提起
    上訴，未據繳納第二審裁判費新臺幣27萬6,456元，經原法
    院於民國109年12月10日裁定命抗告人於裁定送達後5日內補
    正，該裁定已於同年月18日寄存送達抗告人，然抗告人逾期
    未補正，原法院乃於110年12月29日以原裁定駁回其上訴，
    有原法院補費裁定、送達證書、民事科查詢簡答表與多元化
    案件繳費狀況查詢清單、原裁定在卷可稽（見原法院卷二第
    407頁、第411至424頁、本院110年度抗字第106號卷第19頁
    ），於法並無不合。抗告人雖曾就補費裁定關於核定訴訟標
    的價額部分提起抗告，惟業經本院110年度抗字第106號、最
    高法院110年度台抗字第1310號裁定駁回確定。依上說明，
    抗告不影響原命補繳裁判費期間之進行，抗告人仍應按上開
    補費裁定遵期繳納第二審裁判費，抗告人迄111年1月3日仍
    未補繳（見原法院卷二第415至422頁），則原裁定駁回抗告
    人之上訴，即無不合。從而，抗告意旨指摘原裁定不當，聲
    明廢棄，為無理由，應予駁回。
三、據上論結，本件抗告為無理由，爰裁定如主文。
中　　華　　民　　國　　111 　年　　4 　　月　　29　　日
                  民事第七庭 
                      審判長法　官  李昆霖
　　　　　　　　　        　法  官  林翠華
　　　　　　　            　法  官  蔡惠琪   
正本係照原本作成。
本裁定除以適用法規顯有錯誤為理由外，不得再抗告。如提起再
抗告，應於收受送達後10日內委任律師為代理人向本院提出再抗
告狀。並繳納再抗告費新臺幣１千元。
中　　華　　民　　國　　111 　年　　5 　　月　　2 　　日

  　　　　　　　　　　　　　書記官  蕭英傑